【裁判字號】    90,易,938
【裁判日期】    901016
【裁判案由】    竊盜
【裁判全文】
臺灣彰化地方法院刑事判決                            九十年度易字第九三八號
    公  訴  人  臺灣彰化地方法院檢察署檢察官
    被      告  甲○○
右列被告因竊盜案件，經檢察官提起公訴（九十年度偵字第一九九八號），本院判決
如左：
    主      文
甲○○竊盜，處有期徒刑參月，如易科罰金，以佰元折算壹日。
    事      實
一、甲○○於民國九十年二月十六日晚上九時許，在南投縣南投市○○街文化中心停
    車場，見丙○○所有之車牌號碼ＬＩＪ─四五五號、引擎號碼ＦＧ三六八一０九
    號重型機車放置該處，竟意圖為自己不法之所有，以不詳方式，竊取該機車，得
    手後供己騎用。嗣於同年三月十二日晚上六時三十分許，甲○○騎乘上開竊得之
    機車，在彰化縣芬園鄉○○村○○路二十九號前為警查獲。
二、案經南投縣警察局草屯分局報請台灣彰化地方法院檢察署檢察官偵查起訴。
    理      由
一、訊據被告甲○○矢口否認右揭犯行，辯稱：伊並未竊取車牌號碼ＬＩＪ─四五五
    號之機車，該機車係於九十年三月十二日中午，在南投縣草屯鎮○○路向朋友乙
    ○○所借用云云。惟查，右揭犯罪事實業經被害人丙○○指述綦詳，並有查詢車
    輛認可資料、贓物認領保管單各一份及照片二張在卷可資佐證，且被告先於警訊
    時陳稱：「我沒有偷竊該重機車，該機車是我於九十年三月十一日十三時許，在
    草屯鎮○○路路旁，向一名謝姓男子（年籍資料不詳）借用騎乘。．．．．。」
    等語，其嗣後於九十年三月十三日偵查中供稱：「（被查獲之機車）在草屯鎮○
    ○路向朋友謝宗隆借的，在昨天中午向他借的」、「（謝宗隆如何聯絡？）我只
    知他家住草屯鎮不知地址。」（詳見偵查卷九十年三月十三日訊問筆錄），其復
    於九十年四月九日改稱：「（有無帶謝宗隆來？）他叫乙○○，住彰化縣芬園鄉
    ○巷村○○路○段二五七巷二七、二八號。」等語（詳見偵查卷九十年四月九日
    訊問筆錄），是以被告對於借其機車使用之朋友究係何人、住於何處及於何時借
    用機車等問題，先後陳述不一，且證人乙○○於偵查中證稱：伊並未借甲○○上
    揭機車使用，甲○○於被查獲後曾持錢至伊住處，叫伊幫忙扛下偷機車之事，但
    伊未答允等語，綜上所述，足認被告所辯顯係事後卸責之詞，不足採信，是以本
    件事證已臻明確，被告犯行堪予認定。
二、核被告所為，係犯刑法第三百二十條第一項之竊盜罪。爰審酌被告犯罪之動機、
    目的、犯罪所生之危害及犯罪後之態度等一切情狀，量處如主文所示之刑，並諭
    知易科罰金之折算標準，以示懲儆。
據上論斷，應依刑事訴訟法第二百九十九條第一項前段，刑法第三百二十條第一項、
第四十一條第一項前段，罰金罰鍰提高標準條例第一條前段、第二條，判決如主文。
中      華      民      國    九十      年      十      月     十六     日
                                臺灣彰化地方法院刑事第二庭
                                    法      官  石  馨  文
右正本證明與原本無異。
如不服本判決，應於判決送達後十日內，向本院提出上訴狀（須附繕本）。告訴人或
被害人對於判決如有不服具備理由請求檢察官上訴者，其上訴期間之計算係以檢察官
收受判決正本之日期為準。
附錄法條
刑法第三百二十條
意圖為自己或第三人不法之所有，而竊取他人之動產者，為竊盜罪，處五年以下有期
徒刑、拘役或五百元以下罰金。
意圖為自己或第三人不法利益，而竊佔他人之不動產者，依前項之規定處斷。
前二項之未遂犯罰之。


司法院資訊處製作；財團法人民間司法改革基金會備份。
